<?xml version="1.0" encoding="UTF-8" standalone="yes"?>
<Wordlist>
    <Paradigm pdgId="1226153" lemma="прырадні+цца" tag="VIPRX">
        <Variant id="a" pravapis="A2008" lemma="прырадні+цца">
            <Slounik name="piskunou2012" idx="155725">{b}прырадні´цца{/b}* {i}зак.{/i}, прырадню´ся, -ро´дніцца {i}і{/i} прырадню´ся, -ні´цца, -ніце´ся ({i}прырасці{/i}, {i}адчуць роднасць{/i}) /// v11{sup}5{/sup} C/#v11{sup}1{/sup} B/</Slounik>
            <Form tag="0">прырадні+цца</Form>
            <Form tag="F1S">прырадню+ся</Form>
            <Form tag="F2S">прыро+днішся</Form>
            <Form tag="F3S">прыро+дніцца</Form>
            <Form tag="F1P">прыро+днімся</Form>
            <Form tag="F2P">прыро+дніцеся</Form>
            <Form tag="F3P">прыро+дняцца</Form>
            <Form tag="PMS">прырадні+ўся</Form>
            <Form tag="PFS">прырадні+лася</Form>
            <Form tag="PNS">прырадні+лася</Form>
            <Form tag="PXP">прырадні+ліся</Form>
            <Form tag="I2S">прырадні+ся</Form>
            <Form tag="I2P">прырадні+цеся</Form>
            <Form tag="PG">прырадні+ўшыся</Form>
        </Variant>
    </Paradigm>
    <Paradigm pdgId="1228524" lemma="ужыццяві+цца" tag="VIPRX">
        <Variant id="a" pravapis="A2008" lemma="ужыццяві+цца">
            <Slounik name="piskunou2012" idx="194603">{b}ужыццяві´цца{/b} {i}зак.{/i}, ужыццёвіцца {i}і{/i} ужыццяві´цца /// v11{sup}5{/sup} C/#v11{sup}1{/sup} B/</Slounik>
            <Form tag="0">ужыццяві+цца</Form>
            <Form tag="F1S">ужыццяўлю+ся</Form>
            <Form tag="F2S">ужыццё+вішся</Form>
            <Form tag="F3S">ужыццё+віцца</Form>
            <Form tag="F1P">ужыццё+вімся</Form>
            <Form tag="F2P">ужыццё+віцеся</Form>
            <Form tag="F3P">ужыццё+вяцца</Form>
            <Form tag="PMS">ужыццяві+ўся</Form>
            <Form tag="PFS">ужыццяві+лася</Form>
            <Form tag="PNS">ужыццяві+лася</Form>
            <Form tag="PXP">ужыццяві+ліся</Form>
            <Form tag="I2S">ужыццяві+ся</Form>
            <Form tag="I2P">ужыццяві+цеся</Form>
            <Form tag="PG">ужыццяві+ўшыся</Form>
        </Variant>
    </Paradigm>
    <Paradigm pdgId="1228525" lemma="ужыццяві+ць" tag="VTPNX" meaning="ажыццявіць што-небудзь">
        <Variant id="a" pravapis="A2008" lemma="ужыццяві+ць">
            <Slounik name="piskunou2012" idx="194604">{b}ужыццяві´ць{/b} {i}зак.{/i}, ужыццяўлю´, -цёвіць {i}і{/i} ужыццяўлю´, -цяві´ць, -цевіце´ /// v11{sup}5{/sup} C/#v11{sup}1{/sup} B/</Slounik>
            <Form tag="0">ужыццяві+ць</Form>
            <Form tag="F1S">ужыццяўлю+</Form>
            <Form tag="F2S">ужыццё+віш</Form>
            <Form tag="F3S">ужыццё+віць</Form>
            <Form tag="F1P">ужыццё+вім</Form>
            <Form tag="F2P">ужыццё+віце</Form>
            <Form tag="F3P">ужыццё+вяць</Form>
            <Form tag="PMS">ужыццяві+ў</Form>
            <Form tag="PFS">ужыццяві+ла</Form>
            <Form tag="PNS">ужыццяві+ла</Form>
            <Form tag="PXP">ужыццяві+лі</Form>
            <Form tag="I2S">ужыццяві+</Form>
            <Form tag="I2P">ужыццяві+це</Form>
            <Form tag="PG">ужыццяві+ўшы</Form>
        </Variant>
    </Paradigm>
</Wordlist>
